【裁判字號】    92,毒抗,115
【裁判日期】    920226
【裁判案由】    毒品危害防制條例
【裁判全文】
臺灣高等法院刑事裁定                            九十二年度毒抗字第一一五號
    抗  告  人
    即  被  告  甲○○
右抗告人因毒品危害防制條例案件，不服台灣新竹地方法院民國九十二年一月二十日
裁定 (九十二年度毒聲字第三七號)，提起抗告，本院裁定如左：
    主  文
抗告駁回。
    理  由
一、原裁定意旨略以：被告甲○○於民國九十一年九月四日下午三時三十分許，於警
    局所親採封瓶之尿液，經送檢驗結果，呈甲基安非他命陽性反應。本件被告之尿
    液檢驗係採ＧＣ／ＭＳ氣相層析質譜分析法確認分析，可完全排除偽陽性之干擾
    ，為目前最具公信力的檢驗方法，是本件鑑驗結果堪以採信。又甲基安非他命經
    口服後約百分之七十於二十四小時內自尿液中排出，約百分之九十於九十六小時
    內自尿液中排出，此有行政院衛生署藥物食品檢驗局八一藥檢壹字第００一一五
    六號函可憑。是依上開說明，被告於九十一年九月四日下午三時三十分許回溯前
    九十六小時內某時，於不詳處所，非法施用第二級毒品安非他命之犯行堪已認定
    ，爰依毒品危害防制條例第二十條第一項、觀察勒戒處分執行條例第三條第一項
    ，裁定將被告送勒戒處所觀察、勒戒。
二、抗告意旨略以：抗告人即被告（簡稱被告）甲○○如有吸毒，不可能同意接受警
    方驗尿；抗告人曾有遭警方強迫自白吸食，驗尿結果卻無吸食反應之經驗；抗告
    人實際上並無吸食毒品，並係主動接受警方驗尿，警方卻多次找抗告人之麻煩，
    因抗告人曾罹患腦膜炎，智商較低，警方為求績效，欺壓善良百姓，請求重新驗
    尿及檢查封口之真正云云。
三、經查，被告於九十一年九月四日下午三時三十分許，於警局所親採封瓶之尿液（
    檢體編號：ＧＺ00000000000）經送昭信科技顧問股份有限公司以Ｇ
    Ｃ／ＭＳ氣相層析質譜分析法確認分析後，呈甲基安非他命陽性反應，有毒品人
    口到場採尿名冊、列管毒品人口尿液檢體採集送驗紀錄表及昭信科技顧問股份有
    限公司於九十一年九月二十六日出具之濫用藥物陽性檢體檢驗報告各一紙在卷可
    稽，原審以上開尿液鑑驗結果，另參行政院衛生署藥物食品檢驗局八一藥檢壹字
    第００一一五六號函之意見，認為甲基安非他命經口服後約百分之七十於二十四
    小時內自尿液中排出，約百分之九十於九十六小時內自尿液中排出，認定被告確
    於九十一年九月四日下午三時三十分許回溯前九十六小時內某時，於不詳處所，
    非法施用第二級毒品安非他命之犯行，依法裁定將被告送勒戒處所觀察、勒戒，
    經核洵無不合，抗告人抗告意旨，未具事證，否認犯罪，指摘原裁定不當，為無
    理由，應予駁回。
據上論斷，應依刑事訴訟法第四百十二條，裁定如主文。
中      華      民      國      九十二      年    二    月    二十六    日
                            臺灣高等法院刑事第二十庭
                                審判長法  官  葉  麗  霞
                                      法  官  李  春  地
                                      法  官  鄧  振  球
右正本證明與原本無異。
不得再抗告。
                                      書記官  洪  秋  帆
中      華      民      國    九十二    年      三      月      三      日


司法院資訊處製作；財團法人民間司法改革基金會備份。
